臺灣桃園地方法院民事判決　　　　　　 96年度重訴字第158號
原　　　告　華泰商業銀行股份有限公司
法定代理人　甲○○
訴訟代理人　乙○○
被　　　告　展茂光電股份有限公司
法定代理人　丙○○
訴訟代理人　張振興律師
複代理人　　許聰元律師
上列當事人間請求清償債務事件，於民國96年6月20日言詞辯論
終結，本院判決如下：
    主      文
被告應連帶給付原告新臺幣陸仟捌佰萬元，及自民國九十六年三
月一日起至清償日止，按週年利率百分之二點九八九計算之利息
，並自民國九十五年四月一日起至清償日止，逾期六個月以內者
，按上開利率百分之十，逾期超過六個月者，按上開利率百分之
二十計算之違約金。
訴訟費用由被告負擔。
    事實及理由
一、本件原告起訴主張：被告展茂光電股份有限公司（下稱展茂
    公司）於民國95年3月31日向原告借款新臺幣（下同）1億元
    ，雙方約定年利率按原告銀行定儲利率指數1.966％加碼年
    息0.784％（即年息2.75％），按月計付，並同意前述定儲
    利率指數係選取台灣銀行、合庫銀行、土地銀行、華南銀行
    、彰化銀行、第一銀行、台灣企銀、國泰世華銀行、中國國
    際商銀、台北銀行等國內存款量排名前十大銀行一年期定期
    儲蓄存款機動利率平均數。定儲利率指數每三個月定期調整
    一次，生效日期為每年1、4、7、10月之18日（遇假日則順
    延至次個營業日）。逾期付息或逾期未履行債務時，自逾期
    之日起，逾期六個月以內者，加放款利率10％，逾期超過六
    個月者，加放款利率20％計付違約金。詎被告展茂公司自96
    年3月1日起即未按期繳納本息，依兩造簽訂之授信約定書第
    5 條約定，其全部債務視為全部到期，另迄最後繳息日之利
    率為2. 989％，計尚欠本金68,000,000元及如主文第一項所
    示之利息與違約金未清償，迭經催討無效，爰依消費借貸之
    法律關係，提起本件訴訟等語，並聲明：如主文所示。
二、被告則以：對於原告主張欠款事實及欠款金額並不爭執，惟
    聲明請求駁回原告之訴及其假執行之聲請。被告願供擔保，
    請准宣告免假執行。
三、本件原告主張之前揭事實，已據其提出與所述相符之授信約
    定書、本票影本、本金及利息明細資料、計息明細等件為證
    ，且被告對上開欠款事實及欠款金額並不爭執，堪信原告主
    張為真實。
四、次按消費借貸契約，借用人應於約定期限內，返還與借用物
    種類、品質、數量相同之物；另遲延之債務，以支付金錢為
    標的者，債權人得請求依法定利率計算之遲延利息，但約定
    利率較高者，仍從其約定利率，民法第478條前段及第233條
    第1項分別定有明文。本件被告自96年3月1日起未付系爭借
    款本息，依兩造前開約定，全部債務視為全部到期，被告應
    即全部清償，並給付約定之利息及違約金，從而，原告依消
    費借貸之契約關係，僅請求被告給付如主文所示之金額、利
    息及違約金，自無不合，應予准許。
五、據上論結，本件原告之訴為有理由，依民事訴訟法第78條，
    判決如主文。
中　　華　　民　　國　　96　　年　　6　　月　　29　　日
                  民事第一庭    法　官　陳婉玉
以上正本係照原本作成。
如對本判決上訴，須於判決送達後20日內向本院提出上訴狀。
中　　華　　民　　國　　96　　年　　6　　月　　29　　日
                                書記官　劉雅玲
